臺灣士林地方法院刑事判決
111年度交簡上字第57號
上  訴  人  
即  被  告  林秀美


上列上訴人即被告因公共危險案件，不服本院內湖簡易庭於民國
111年4月6日所為111年度湖交簡字第89號第一審刑事簡易判決（
聲請簡易判決處刑案號：111年度偵字第4755號），提起上訴，
本院管轄之第二審合議庭判決如下：
    主    文
上訴駁回。
林秀美緩刑貳年，緩刑期間付保護管束，並應於本判決確定之日
起壹年內，向指定之政府機關、政府機構、行政法人、社區或其
他符合公益目的之機構或團體，提供陸拾小時之義務勞務。
    事實及理由
一、按上訴得明示僅就判決之刑、沒收或保安處分一部為之；第
    1項之上訴，準用第3編第1章及第2章除第361條外之規定。
    刑事訴訟法第348條第3項、第455條之1第3項分別定有明文
    。查上訴人即被告林秀美上訴時表示對判決無不服，但希望
    法院念其為初犯，給予緩刑改過之機會，於本院準備及審理
    程序時亦表示係針對原審之量刑提起上訴等語，有卷存刑事
    上訴狀、準備程序及審理筆錄（本院審交簡上卷第13、40頁
    、本案交簡上卷第21頁）可參，是本院審理範圍僅限於原判
    決所處之刑部分，而不及於原判決所認定之犯罪事實及罪名
    ，爰就此部分引用第一審簡易判決書所載之事實、證據及理
    由（如附件所示），合先敘明。
二、被告上訴意旨略以：我知道我錯了，我先生剛中風，我要照
    顧我先生，家裡收入要靠我，還有1名6年級的小孩要養，我
    希望以易服勞役來抵，請給我1次機會從輕量刑及緩刑的機
    會等語。　　
三、上訴駁回之理由：
　㈠按量刑之輕重，係事實審法院得依職權自由裁量之事項，茍
    已斟酌刑法第57條各款所列情狀而未逾越法定刑度，則不得
    遽指為違法；又刑罰之量定屬法院自由裁量之職權行使，但
    仍應審酌刑法第57條所列各款事由及一切情狀，為酌量輕重
    之標準，並非漫無限制，在同一犯罪事實與情節，如別無其
    他加重或減輕之原因，下級法院量定之刑，亦無過重或失輕
    之不當情形，則上級法院對於下級法院之職權行使，原則上
    應予尊重。
　㈡原審簡易判決於量刑時依刑法第57條各款量刑事由，判處有
    期徒刑2月，已屬最低之刑度，且無何違背比例原則或有罪
    刑不相當情事，尚難認為量刑過重。本件被告上訴指摘原審
    量刑不當，為無理由，應予駁回。
四、末查，被告前固曾因故意犯罪受有期徒刑以上刑之宣告（與
    本案罪質不同），惟其於上開罪刑執行完畢後5年內，未曾
    因故意犯罪而受有期徒刑以上之宣告，有卷附臺灣高等法院
    被告前案紀錄表在卷可稽，其雖因上開行為致罹刑典，然其
    前未曾有不能安全駕駛動力交通工具罪之前科紀錄，本次乃
    屬初犯，被告應係一時失慮始為本案犯行，信經本案偵、審
    程序及科刑教訓，當知警惕，應無再犯之虞，所宣告之刑以
    暫不執行為適當，爰依刑法第74條第1項第2款規定，併予宣
    告緩刑2年，以啟自新。惟酒後駕車對一般往來之公眾及駕
    駛人自身皆具有高度之危險性，為使被告確切知悉其所為極
    可能對道路交通安全造成危害，強化其法治觀念並深切記取
    教訓、深切反省，促使被告日後更加重視法規範秩序，認為
    有課予一定條件之緩刑負擔，令其從中深切記取教訓，並督
    促時時警惕，避免再犯之必要，爰依刑法第74條第2項第5款
    、第8款規定，命被告應於本判決確定之日起1年內，向指定
    之政府機關、政府機構、行政法人、社區或其他符合公益目
    的之機構或團體，提供60小時之義務勞務，俾由執行機關能
    予適當督促，且由觀護人給予適時之協助與輔導，以期導正
    及建立其正確法律觀念，復依刑法第93條第1項第2款規定，
    諭知於緩刑期間內付保護管束，以督促其確實改過遷善，以
    觀後效。另倘被告違反上開應負擔之事項且情節重大，依刑
    法第75條之1第1項第4款規定，其緩刑之宣告仍得由檢察官
    向本院聲請撤銷，併此敘明。
據上論斷，應依刑事訴訟法第455條之1第1項、第3項、第368 條
，判決如主文。
本案經檢察官錢義達聲請簡易判決處刑，檢察官郭騰月到庭執行
職務。　　
中　　華　　民　　國　　111 　年　　11　　月　　9 　　日
                  刑事第八庭　審判長法  官  楊廼伶
　　　　　　　　　　　　　　　　　　法  官  李東益
　　　　　　　　　　　　　　　　　　法  官  林正忠
以上正本證明與原本無異。
本判決不得上訴。
                                    書記官  張佩旻
中　　華　　民　　國　　111 　年　　11　　月　　14　　日
附錄本案論罪科刑法條全文：
刑法第185條之3第1項第1款
駕駛動力交通工具而有下列情形之一者，處3年以下有期徒刑，
得併科30萬元以下罰金：一、吐氣所含酒精濃度達每公升零點二
五毫克或血液中酒精濃度達百分之零點零五以上。

附件：